# 关于购买和处置固定资产评估费及佣金会计处理

提问人：bihkamd 时间：2020-01-06 10:22:27
陈版，根据固定资产准则，初始计量规定：“外购固定资产的成本，包括购买价款、相关税费、使固定资产达到预定可使用状态前所发生的可归属于该项资产的运输费、装卸费、安装费和专业人员服务费等。”处置规定：“企业出售、转让、报废固定资产或发生固定资产毁损，应当将处置收入扣除账面价值和相关税费后的金额计入当期损益。
固定资产的账面价值是固定资产成本扣减累计折旧和累计减值准备后的金额。”
问题 1 ：企业自通过竟拍（处置方为国有企业）取得固定资产发生的拍卖佣金是否可以计入取得固定资产成本？
问题 2 ：如合同约定购买资产发生的评估费由买方承担，此评估费是否可以计入固定资产成本？
问题 3 ：企业为处置固定资产发生的评估费和拍卖拥金，是否应计入固定资产清理，计算处置损益？

回答人：chenyiwei
1 、如果该佣金是只有在成功竞得后才需要支付的，则可以计入取得成本。（注意：此处讨论的资产或资产组合均不能构成“业务”，否则所有交易费用均应计入损益，下同。）
2 、同上，如果只有买方在成功竞得该资产后才有义务承担该评估费，则可以计入资产取得成本。
3 、是。